en: Decorative stamp form factor: 3D/texture stamp; Alphabet; Background stamp; Border stamp; Corner stamp; Numbers; Roller stamp; Sentiment/phrase; Other
vi: Hình dạng con dấu trang trí: Con dấu 3D/tạo họa tiết; Bảng chữ cái; Con dấu nền; Con dấu viền; Con dấu góc; Chữ số; Con dấu lăn; Câu chúc/cụm từ; Khác
zh-CN: 装饰印章外形: 3D/纹理印章; 字母; 背景印章; 边框印章; 边角印章; 数字; 滚轮印章; 情感语录/短语; 其他
th: รูปแบบของตัวปั๊มตกแต่ง: ตราประทับ 3D/เทกเจอร์; ตัวอักษร; ตราประทับพื้นหลัง; ตราประทับขอบ; ตราประทับมุม; ตัวเลข; ตราประทับแบบลูกกลิ้ง; ข้อความบอกความรู้สึก/วลี; อื่นๆ
sk-SK: Formát dekoratívnej pečiatky: 3D/textúrová pečiatka; Abeceda; Pečiatka na pozadie; Okrajová pečiatka; Rohová pečiatka; Čísla; Valčeková pečiatka; Prianie/fráza; Iné
tr: Dekoratif damga form faktörü: 3B/doku damgası; Alfabe; Arka plan damgası; Kenar damgası; Köşe damgası; Rakamlar; Silindir damga; Dilek/ifade; Diğer
es: Factor de forma del sello decorativo: Sello 3D/de textura; Alfabeto; Sello de fondo; Sello de borde; Sello de esquina; Números; Sello de rodillo; Sentimiento/frase; Otro
it: Fattore di forma del timbro decorativo: Timbro 3D/texture; Alfabeto; Timbro di sfondo; Timbro per bordo; Timbro angolare; Numeri; Timbro a rullo; Citazione/frase; Altro
sv: Dekorativ stämpelformfaktor: 3D-/texturstämpel; Alfabet; Bakgrundsstämpel; Kantstämpel; Hörnstämpel; Siffror; Rullstämpel; Citat/fras; Övrigt
da: Dekorativt stempels formfaktor: 3D/teksturstempel; Alfabet; Baggrundsstempel; Kantstempel; Hjørnestempel; Tal; Rullestempel; Citat/sætning; Andet
fr: Type de format de tampon décoratif: Tampon 3D/texturé; Alphabet; Tampon de fond; Tampon de bordure; Tampon de coin; Chiffres; Tampon rouleau; Sentiment/phrase; Autre
el: Παράγοντας μορφής της διακοσμητικής σφραγίδας: Σφραγίδα 3D/υφής; Αλφάβητο; Σφραγίδα φόντου; Σφραγίδα περιγράμματος; Σφραγίδα γωνίας; Αριθμοί; Σφραγίδα ρολό; Ευχή/φράση; Άλλο
ru: Формфактор декоративного штампа: 3D/текстурный штамп; Алфавит; Фоновый штамп; Бордюрный штамп; Угловой штамп; Цифры; Роликовый штамп; Надпись/фраза; Другое
fi: Koristeleiman muoto: 3D-/tekstuurileimasin; Aakkoset; Taustaleimasin; Reunusleimasin; Kulmaleimasin; Numerot; Rullaleimasin; Teksti/lause; Muu
ko: 장식용 스탬프 형태: 3D/텍스처 스탬프; 알파벳; 배경 스탬프; 테두리 스탬프; 모서리 스탬프; 숫자; 롤러 스탬프; 문구/구절; 기타
bg-BG: Формат на декоративния печат: 3D/текстурен печат; Азбука; Печат за фон; Печат за рамка; Печат за ъгъл; Числа; Ролков печат; Послание/фраза; Друго
zh-TW: 裝飾印章外形規格: 3D/紋理印章; 字母; 背景印章; 邊框印章; 邊角印章; 數字; 滾輪印章; 祝福語/詞句; 其他
sl-SI: Oblika okrasnega žiga: 3D-/teksturna štampiljka; Abeceda; Štampiljka za ozadje; Štampiljka za obrobe; Štampiljka za kote; Številke; Valjčna štampiljka; Napis/fraza; Drugo
pt-PT: fator de forma do carimbo decorativo: Carimbo 3D/textura; Alfabeto; Carimbo de fundo; Carimbo de margem; Carimbo de canto; Números; Carimbo de rolo; Sentimento/frase; Outro
pl: Forma stempla dekoracyjnego: Stempel 3D/teksturowy; Alfabet; Stempel tła; Stempel do obramowań; Stempel narożny; Cyfry; Stempel rolkowy; Sentencja/fraza; Inne
pt-BR: Fator de forma do carimbo decorativo: Carimbo de textura/3D; Alfabeto; Carimbo de fundo; Carimbo de borda; Carimbo de canto; Números; Carimbo tipo rolo; Sentimento/frase; Outro
nl: Decoratieve stempel vormfactor: 3D-/textuurstempel; Alfabet; Achtergrondstempel; Randstempel; Hoekstempel; Cijfers; Rollerstempel; Tekst/zin; Overige
ro-RO: Factor de formă al ștampilei decorative: Ștampilă 3D/textură; Alfabet; Ștampilă de fundal; Ștampilă pentru bordură; Ștampilă pentru colț; Cifre; Ștampilă cu rolă; Sentiment/frază; Altele
hu: Dekoratív bélyegzőforma: 3D/textúrabélyegző; Ábécé; Háttérbélyegző; Keretbélyegző; Sarokbélyegző; Számok; Görgős bélyegző; Felirat/kifejezés; Egyéb
lt-LT: Dekoratyvinio antspaudo formos faktorius: 3D / tekstūrinis spaudas; Abėcėlė; Fono spaudas; Kraštinės spaudas; Kampo spaudas; Skaičiai; Ruloninis spaudas; Sentencija / frazė; Kita
de: Bauform des dekorativen Stempels: 3D-/Texturstempel; Alphabet; Hintergrundstempel; Bordürenstempel; Eckenstempel; Zahlen; Rollstempel; Spruch/Phrase; Sonstige
hr-HR: Čimbenik oblika ukrasnog pečata: 3D / teksturni pečat; Abeceda; Pozadinski pečat; Rubni pečat; Kutni pečat; Brojevi; Valjkasti pečat; Izreka / fraza; Ostalo
nb: Dekorativt stempelformfaktor: 3D-/teksturstempel; Alfabet; Bakgrunnsstempel; Kantstempel; Hjørnestempel; Tall; Rullestempel; Hilsen/frase; Annet
ja: 装飾切手フォームファクター: 3D/テクスチャスタンプ; アルファベット; 背景スタンプ; ボーダースタンプ; コーナースタンプ; 数字; ローラースタンプ; センチメント/フレーズ; その他
cs: Tvarový faktor dekorativního razítka: 3D / texturovací razítko; Abeceda; Razítko na pozadí; Okrajové razítko; Rohové razítko; Čísla; Válečkové razítko; Nápis/fráze; Jiné